# 开发支出是资产负债表当中的一项？

提问人：wufaxian 时间：2019-11-13 06:30:17
请看下图：既然还没达到预定用途，就不应该列作资产吧？如果还未达到预定用途的研发支出可以资本化，那就永远放在 “开发支出” 这个资产科目中。何必还要达到预定用途以后又转到无形资产科目？
开发支出.jpg (470.54 KB, 下载次数: 0)
6 天前上传

回答人：chenyiwei
开发支出资本化的开始时点肯定是早于无形资产达到预定用途之日。因为无形资产达到预定用途之日是准则明确规定的资本化终止日，资本化不可能尚未开始就终止的。
从资本化开始日起发生的开发支出予以资本化，在 “开发支出——资本化支出” 科目中归集，到研发完成并达到预定用途时，将累积的符合资本化条件的支出从“开发支出——资本化支出” 转入无形资产科目，作为无形资产的初始计量成本。